【裁判字號】    95,裁,2903
【裁判日期】    951221
【裁判案由】    退除給與
【裁判全文】
最  高  行  政  法  院  裁  定
                                     95年度裁字第02903號
抗  告  人  甲○○
上列抗告人因與相對人國防部後備司令部間退除給與事件，對於
中華民國95年4月19日臺北高等行政法院94年度簡再字第24號裁
定提起抗告，本院裁定如下︰
    主  文
抗告駁回。
抗告訴訟費用由抗告人負擔。
    理  由
一、按抗告法院認抗告為不合法或無理由者，應為駁回抗告之裁
    定。
二、本件抗告人於民國55年8月1日，以上士一級自前警備總司令
    部退伍離營，經核定退伍金為新台幣（下同）11,904元，由
    行政院國軍退除役官兵輔導委員會安置於泰來合作農場就業
    ，因生活所需已先行領取退伍金2千元，並經發給面額9,904
    元之緩發退伍金支付證。抗告人於73年間獲知得以當時之待
    遇重新核計緩發退伍金，爰檢具支付證提出申領，前警備總
    司令部以其於退伍時已領得部分退伍金為由，僅發應給金額
    之半數計131,224元。抗告人認其權益受損，乃於91年11月
    15日具狀陳請發還，案經退輔會於91年11月22日以輔貳字第
    0910021739號書函移送相對人國防部後備司令部核辦，抗告
    人不服相對人於法定期間內應作為而不作為，提起訴願，遭
    決定駁回，向台北高等行政法院提起行政訴訟，請求相對人
    發給抗告人足額之退休金，原審法院以抗告人僅提一般給付
    之訴，未併提起課予義務之訴，尚難達其訴訟之目的，欠缺
    權利保護要件；另抗告人對於80年間警備總部人事處所作成
    否准之處分，未於法定期間依法提出救濟，全案即告確定，
    不得再予爭執，抗告人復持同一事由陳請補發，雖據業務承
    受單位國防部後備司令部人事軍務處於91年12月11日以潢洵
    字第091007516號書函覆知抗告人，然其既非人民依法申請
    之案件，行政機關對此並不負有應作為之義務，縱未於法定
    期間內作成處分，對其權利或利益仍不生影響，是本件縱提
    起課予義務訴訟，亦非合法，判決駁回確定在案，抗告人不
    服，提起再審，亦經本院以再審未具體指摘原確定判決有如
    何合於再審事由之情事，予以裁定駁回。
三、本件抗告意旨略謂：原審未調查所領2千元究屬國防部或退
    輔會所發退役所應得之金額，亦未審酌原審兩造當事人所提
    資料，判決顯然不當，顯有判決主文與理由明顯矛盾之違法
    ，請求廢棄原裁定等語。經核抗告人僅重執原審初次起訴時
    爭執之論述，未具體指摘原審裁定以聲請人並未具體指摘何
    再審理由而駁回其再審之任何不當，自無抗告意旨所稱有何
    違法之處，本件原裁定並無不合，其抗告難認有理由，應予
    駁回。
四、依行政訴訟法第104條、民事訴訟法第95條、第78條，裁定
    如主文。
中    華    民    國    95    年    12    月    21    日
                  第五庭審判長法  官  鄭  淑  貞
                              法  官  黃  合  文
                              法  官  吳  明  鴻
                              法  官  鄭  小  康
                              法  官  帥  嘉  寶
以  上  正  本  證  明  與  原  本  無  異
中    華    民    國    95    年    12    月    21    日
                              書記官  郭  育  玎


司法院資訊處製作；財團法人民間司法改革基金會備份。
